臺灣高雄地方法院民事判決
111年度雄小字第2800號
原      告  臺灣土地銀行股份有限公司

法定代理人  何英明  
訴訟代理人  謝惠慈  
被      告  劉培忠  

上列當事人間清償借款事件，本院於民國（下同）111年11月30
日言詞辯論終結，判決如下：
    主  文
一、被告應給付原告新台幣（下同）10萬元及自111年1月2日起
    至清償日止，按週年利率1.845％計算之利息，暨自111年2月
    3日起至清償日止，逾期在六個月以內者，按上開利率10％，
    逾期超過六個月者，就超過部分，依上開利率20％計算之違
    約金。
二、訴訟費用1,000元由被告負擔 。
三、本判決所命給付得假執行，但被告如以10萬元預供擔保，得
    免假執行。
    理由要領
原告就其主張被告前於110年7月2日向原告借款10萬元，借款期
間自110年7月2日起至113年7月2日止，並約定自撥款日起，前6
個月按月計息，第7個月再依年金法，按月平均攤還本息；利息
由勞動部依嚴重性特殊傳染性肺炎勞工紓困貸款相關規定補貼1
年之利息，被告應自撥款日第7個月起至第12個月依前開約定攤
還本金，第13個月至第36個月攤還本金和利息，如逾期未繳，得
依法催收和追償。詎被告未於撥款日後第7個月，即111年2月2日
繳付應攤還之本金，尚欠原告本金10萬元，及自111年1月2日起
至清償日止，按週年利率1.845％計算之利息，暨自111年2月3日
起至清償日止，逾期在六個月以內者，按上開利率10％，逾期超
過六個月者，就超過部分，依上開利率20％計算違約金之事實，
已提出借據（勞動部對受嚴重特殊傳染性肺炎影響勞工紓困貸款
專用）、客戶往來帳戶查詢、被告戶籍謄本等為證（見本院卷第
11至15頁），經本院審閱上開借款文件，均與原告之主張相符，
且被告未到庭，亦未提出書狀加以爭執，自堪信原告之主張為真
實，則原告依消費借貸之法律關係，訴請被告給付如主文第1 項
所示之金額、利息、違約金，依上開規定，即無不合，應予准許
。又本件為小額程序所為被告敗訴之判決，依民事訴訟法第436
條之20規定，應依職權宣告假執行，並依同法第392條第2項之規
定，宣告被告得預供擔保免為假執行。
中　　華　　民　　國　　111 　年　　12　　月　　14　　日
                高雄簡易庭　法　　　官  鄭峻明
以上正本係照原本作成。
如不服本判決，應於送達後20日內，向本院提出上訴狀並表明上
訴理由，如於本判決宣示後送達前提起上訴者，應於判決送達後
20日內補提上訴理由書（須附繕本）。
民事訴訟法第436 條之24第2 項：對於本判決之上訴，非以違背
法令為理由，不得為之。
中　　華　　民　　國　　111 　年　　12　　月　　14　　日
    　　　　　　　　　　　　書　記　官  洪光耀